臺灣高等法院民事裁定
                                      110年度抗字第265號
抗  告  人  林義榮
上列抗告人因與相對人程文陽間停止強制執行事件，對於中華民
國109年12月23日臺灣桃園地方法院109年度聲字第567號裁定，
提起抗告，本院裁定如下：
    主  文
抗告駁回。
抗告費用由抗告人負擔。
    理  由
一、本件相對人主張原法院106年度司執字第83223號給付票款執
    行事件（下稱系爭執行事件）之執行標的物即門牌號碼桃園
    市○○區○○路0段000號未辦保存登記建物及同路段388號未辦
    保存登記之增建物（下合稱系爭建物）為其所有，其已提起
    第三人異議之訴（案列原法院109年度訴字第2698號，下稱
    本案訴訟），依強制執行法第18條第2項規定，聲請停止關
    於系爭建物之強制執行程序。原法院以109年度聲字第567號
    裁定准相對人供擔保新臺幣（下同）42萬元後，系爭執行事
    件就系爭建物之強制執行程序，於本案訴訟判決確定或終結
    前，應暫予停止。抗告人不服，提起本件抗告。　
二、按強制執行程序開始後，有提起異議之訴，法院因必要情形
    或依聲請定相當並確實之擔保，得為停止執行之裁定，強制
    執行法第18條第2項定有明文。是當事人提起異議之訴，在
    該異議之訴確定前，法院如認有必要，得依職權為停止執行
    之裁定，其在當事人願供擔保，聲請停止強制執行時，法院
    亦非不得依其聲請，定相當並確實之擔保，為停止強制執行
    之裁定，至該異議之訴實體上有無理由，則非法院於裁定停
    止強制執行時應予審酌之事項（最高法院107年度台抗字第 
    503號裁定意旨參照）。再按法院依強制執行法第18條第2項
    定擔保金額而准許停止強制執行之裁定者，該項擔保係備供
    債權人因停止執行所受損害之賠償，其數額應依標的物停止
    執行後，債權人未能即時受償或利用該標的物所受之損害額
    ，或其因另供擔保強制執行所受之損害額定之，非以標的物
    之價值或其債權額為依據（最高法院104年度台聲字第66號
    裁定參照）。　
三、經查，抗告人於民國106年10月27日持原法院106年度司票字
    第7203號民事確定裁定及本票正本為執行名義，向原法院民
    事執行處聲請對債務人涂壬星所有系爭建物為強制執行，經
    原法院以系爭執行事件受理。相對人於106年12月7日提出不
    動產買賣契約書、房屋稅籍證明書、支票、契稅繳款書為證
    ，主張其已向涂壬星買受取得系爭建物之事實上處分權，並
    以其於109年11月23日對抗告人提起第三人異議之訴為由，
    聲請停止執行等情，業據其提出民事起訴狀為證（見原審卷
    第26-36頁），依前開說明，自屬有據。原裁定依強制執行
    法第18條2項規定准相對人供擔保停止執行，並無不合。又
    查，系爭執行事件將系爭建物及其坐落基地土地併付拍賣後
    ，第一次拍賣、第二次拍賣均無人應買，而定於108年12月1
    2日進行第三次拍賣，仍無人應買，乃由抗告人依最低拍賣
    價格各92萬8000元承受系爭建物，嗣因抗告人於109年3月31
    日撤回承受，聲請續行拍賣，故再定於109年4月30日進行第
    三次拍賣，系爭建物之最低拍賣價格仍各為92萬8000元（見
    系爭執行事件卷二第282-293、307-308、357、360-377、39
    4頁）。依上開說明，抗告人因系爭建物停止執行所受損害
    ，應在停止期間其執行債權因未能繼續執行受償各92萬8000
    元所受相當於法定利息之損失。再查，相對人所提第三人異
    議之訴屬得上訴第三審之事件，參考各級法院辦案期限實施
    要點規定第一、二、三審通常訴訟程序審判案件期限，加計
    送達、上訴等期間，約為4年6月，則抗告人因系爭建物停止
    執行而未能即時受償所受之損失為41萬7600元【計算式：（
    928,000＋928,000）×5％×（4＋6/12）＝417,600】，原裁定認
    相對人應以42萬元供擔保後停止執行，亦無不合。
四、抗告人雖主張：其債權額1375萬元，加計利息、違約金已達
    7198萬4589元，相對人雖僅就系爭建物聲請停止執行，然系
    爭土地因系爭建物無法併付拍賣亦將陷入無人應買之窘境，
    又相對人自106年起多次聲明異議均經執行法院駁回，然相
    對人遲至109年底始提起本案訴訟，造成其無法即時受償之
    損害甚鉅，原裁定供擔保金額並非相當確實；且相對人對於
    系爭建物並無所有權，其提起本案訴訟顯無理由等語。惟依
    首開說明，相對人所提本案訴訟在實體上有無理由，並非法
    院於裁定停止強制執行時應予審酌之事項，又本件擔保係備
    供抗告人因系爭建物停止執行所受損害之賠償，非以抗告人
    債權額為依據。至抗告人在相對人聲請停止執行之前，即因
    系爭建物及坐落土地遲未拍定致其債權遲未能受償，自與本
    件停止執行無關，並非本件擔保金額之斟酌因素。況按法院
    裁定擔保金額之多寡應如何認為相當，原屬於法院職權裁量
    之範圍，非當事人所可任意指摘（最高法院109年度台聲字
    第2484號裁定意旨參照）。原裁定既已審酌相對人有停止執
    行之必要，並斟酌抗告人因未能即時受償可能受有損害而認
    有定相當擔保之必要，以本案訴訟審理期間之法定遲延利息
    酌定擔保金額尚屬適當，即非抗告人所得任意指摘。從而，
    抗告論旨指摘原裁定不當，聲明廢棄，並非有理。
五、據上論結，本件抗告為無理由，爰裁定如主文。
中　　華　　民　　國   110    年    3     月    31    日
                  民事第二十五庭
                        審判長法  官  謝碧莉　　　　　　
                              法  官  陳月雯　　　　　　
                              法  官  林晏如
正本係照原本作成。
本裁定除以適用法規顯有錯誤為理由外，不得再抗告。如提起再
抗告，應於收受送達後10日內委任律師為代理人向本院提出再抗
告狀。並繳納再抗告費新臺幣１千元。
中　　華　　民　　國　　110 　年　　4 　　月　　1 　　日

    　　　　　　　　　　　　　書記官  簡維萍